【裁判字號】    99,交簡上,101
【裁判日期】    990630
【裁判案由】    過失傷害
【裁判全文】
臺灣板橋地方法院刑事判決           99年度交簡上字第101號
上  訴  人  臺灣板橋地方法院檢察署檢察官
上  訴  人
即  被  告  甲○○
上列上訴人因被告過失傷害案件，不服本院於民國99年3 月10日
所為之99年度交簡字第279 號第一審判決（原起訴案號：98年度
偵字第31478 號）提起上訴，本院管轄之第二審合議庭判決如下
：
    主  文
上訴均駁回。
甲○○緩刑貳年。
    事實及理由
一、本案經本院審理結果，認第一審以上訴人即被告（下稱被告
    ）甲○○所為係犯刑法第284 條第2 項前段之業務過失傷害
    罪，判處拘役50日，並諭知易科罰金之折算標準為以新臺幣
    1,000 元折算1 日，其認事用法均無不當，量刑亦屬妥適，
    應予維持，並引用如附件第一審判決書記載之事實、證據及
    理由（原審判決關於應適用之法條部分，漏載刑法施行法第
    1 條之1 第1 項、第2 項前段，應予補正）。
二、檢察官提起本件上訴，其上訴意旨略以：原審認被告符合自
    首之規定，而依刑法第62條前段規定減輕其刑，惟衡諸本件
    車禍現場之人、事、物等環境背景，警員於到場處理時，已
    有確切之根據對被告產生合理之犯罪嫌疑，縱被告事後有向
    警員陳述本件肇事經過，亦與自首之要件不符，無從邀自首
    減刑之寬典，原審誤依自首之規定為減刑，自有違誤，爰依
    法提起上訴，請求撤銷原審判決，更為適法之判決等情。經
    查，本件被告於肇事後，即停留於事故現場，並於其犯罪未
    經有偵查犯罪職權之公務員發覺前，主動向前往現場處理之
    警員自首坦承肇事而接受裁判，此有臺北縣政府警察局三重
    分局道路交通事故肇事人自首情形紀錄表1 紙附卷可按，並
    經證人即接獲勤務中心通報前往現場處理之警員丙○○於本
    院審理時到庭結證明確（見本院民國99年6 月21日審判筆錄
    第4 頁），是被告上開所為情狀，自屬符合自首之要件。檢
    察官徒以臆測之方式，爭執被告未符合自首之要件，復未能
    提出任何具體之事證以資佐證，其執此提起上訴，自無理由
    ；又被告提起本件上訴，指摘原審判決不當，惟未陳明有何
    具體之事由，其上訴亦無理由，均應予駁回。
三、查被告未曾因故意犯罪受有期徒刑以上刑之宣告，有臺灣高
    等法院被告前案紀錄表1 份在卷可稽，其因駕車之疏失，而
    犯本件之罪，惡性尚非重大，且被告於本院審理中，亦已與
    告訴人乙○○成立調解，並已履行調解內容所約定之給付，
    此有本院調解筆錄1 份在卷可憑，並經告訴人到庭陳述無訛
    （見本院同上審判筆錄第6 頁）；本院認被告經此偵審程序
    之教訓後，當能知所警惕，而無再犯之虞，因認對被告所處
    之刑，以暫不執行為適當，爰依刑法第74條第1 項第1 款規
    定，併予宣告緩刑，以啟自新。
四、被告經合法傳喚，無正當理由未於審判期日到庭，爰依刑事
    訴訟法第455 條之1 第3 項、第371 條規定，不待其陳述，
    逕行判決。
據上論斷，應依刑事訴訟法第455 條之1 第1 項、第3 項、第36
8 條、第371 條、第373 條，刑法第74條第1 項第1 款，判決如
主文。
本案經檢察官黃彥琿到庭執行職務。
中    華    民    國    99    年    6     月    30    日
                    交通法庭  審判長法  官   張江澤
                                    法  官   陳海寧
                                    法  官   劉景宜
不得上訴
上列正本證明與原本無異。
                                    書記官  謝秀青
中    華    民    國    99    年    7     月    2     日
附錄本案論罪科刑法條全文：
刑法第284條第2項前段
中華民國刑法第284條
（過失傷害罪）
因過失傷害人者，處6月以下有期徒刑、拘役或5百元以下罰金，
致重傷者，處1年以下有期徒刑、拘役或5百元以下罰金。
從事業務之人，因業務上之過失傷害人者，處1年以下有期徒刑
、拘役或1千元以下罰金，致重傷者，處3年以下有期徒刑、拘役
或2千元以下罰金。

司法院資訊處製作；財團法人民間司法改革基金會備份。
